臺灣士林地方法院刑事判決　　　　　　　 96年度易字第570號
公　訴　人　臺灣士林地方法院檢察署檢察官
被　　　告　甲○○
　　　　　　　　　　現於臺灣士林看守所羈押中
上列被告因違反毒品危害防制條例案件，經檢察官提起公訴（96
年度毒偵緝字第53號），被告於準備程序就被訴事實為有罪之陳
述，本院裁定依簡式審判程序審理，並判決如下：
    主  文
甲○○施用第二級毒品，累犯，處有期徒刑拾月，減為有期徒刑
伍月，如易科罰金，以新臺幣壹仟元折算壹日。
    事  實
一、甲○○前於民國90年間施用毒品案件，經裁定送觀察、勒戒
    後，認無繼續施用毒品之傾向，於90年1 月31日出所，並經
    臺灣士林地方法院檢察署檢察官以90年度毒偵字第121 號不
    起訴處分確定；又於前案觀察、勒戒執行完畢釋放5 年內，
    再於94年間犯施用毒品案件，經臺灣士林地方法院檢察署檢
    察官以94年度毒偵字第2088號提起公訴，由本院於95年6 月
    30日以95年度簡字第41號判決處有期徒刑3 月確定，並於95
    年10月20日易科罰金執行完畢。詎甲○○仍不知悛悔，復基
    於施用第2 級毒品之犯意，於95年10月16日，在臺北市○○
    區○○街2 段380 巷2 號住處，以將第2 級毒品安非他命放
    入玻璃球內燒烤吸食之方式，施用第2 級毒品安非他命1 次
    ，嗣於95年10月18日下午3 時25分許，為警持本院法官核發
    之搜索票前往甲○○上址住處搜索，經甲○○自願同意員警
    採集尿液送驗，其尿液鑑驗結果呈甲基安非他命陽性反應，
    始發現上情。
二、案經臺北市政府警察局大同分局報請臺灣士林地方法院檢察
    署檢察官偵查起訴。
    理  由
一、本件被告甲○○所犯非死刑、無期徒刑或最輕本刑有期徒刑
    3 年以上之罪，亦非高等法院管轄第一審案件，且於準備程
    序進行中，被告先就被訴事實為有罪之陳述，經告知被告簡
    式審判程序之旨，並聽取檢察官、被告之意見後，本院裁定
    進行簡式審判程序，是本件之證據調查，依刑事訴訟法第27
    3 條之2 規定，不受同法第159 條第1 項、第161 條之2 、
    第161 條之3 、第163 條之1 及第164 條至第170 條規定之
    限制，合先敘明。
二、上揭犯罪事實，業據被告於本院審理時坦承不諱（本院卷第
    77頁），而被告於95年10月18日經警查獲時所採集尿液，經
    送台灣尖端先進生技醫藥股份有限公司以酵素免疫分析法初
    步檢驗，再以氣相層析質譜儀法確認檢驗之方式。確認鑑驗
    結果為呈安非他命、甲基安非他命陽性反應，此有該公司95
    年11月7 日濫用藥物檢驗報告1 紙附卷可資佐據（偵查卷第
    22頁），是被告自白施用第二級毒品安非他命，應認與事實
    相符，而可採信。
三、又按毒品危害防制條例於92年7 月9 日修正公布，自93年1
    月9 日施行，其中第20條、第23條將施用毒品之刑事處遇程
    序區分為「初犯」、「5 年內再犯」、「5 年後再犯」。依
    其立法理由之說明：「初犯」，經觀察、勒戒或強制戒治，
    應為不起訴處分或不付審理之裁定；經觀察、勒戒或強制戒
    治執行完畢釋放後，「5 年內再犯」者，因其再犯率甚高，
    原實施之觀察、勒戒及強制戒治既已無法收其實效，爰依法
    追訴或裁定交付審理。至於經觀察、勒戒或強制戒治執行完
    畢釋放，「5 年後再犯」者，前所實施之觀察、勒戒或強制
    戒治已足以遮斷其施用毒品之毒癮，為期自新及協助其斷除
    毒癮，仍用「初犯」規定，先經觀察、勒戒或強制戒治之程
    序。從而，依修正後之規定，祇於「初犯」及「5 年後再犯
    」2 種情形，有其追訴條件之限制，即須於初犯經觀察、勒
    戒或強制戒治釋放後，5 年內均無施用毒品之行為，始能認
    其前所實施之觀察、勒戒或強制戒治已足遮斷毒癮，而得於
    5 年後再犯時，再予適用初犯之規定，重行觀察、勒戒等程
    序。倘5 年內已經再犯，被依法追訴處罰，縱其第3 次（或
    第3 次以上）施用毒品之時間在初犯釋放5 年以後，即與「
    5 年後再犯」之情形有別，且因已於「5 年內再犯」，顯見
    其再犯率甚高，原實施觀察、勒戒或強制戒治，已無法收其
    實效，自無再經觀察、勒戒及強制戒治之必要，應由檢察官
    逕行起訴，始符新法修正之本旨（最高法院95年第7 次刑事
    庭會議決議參照）。查被告前於90年間施用毒品案件，經本
    院裁定送觀察、勒戒後，認無繼續施用毒品之傾向，於90年
    1 月31日出所，並經臺灣士林地方法院檢察署檢察官以90年
    度毒偵字第121 號不起訴處分確定；又於前案觀察、勒戒執
    行完畢釋放5 年內，再於94年間犯施用毒品案件，經臺灣士
    林地方法院檢察署檢察官以94年度毒偵字第2088號提起公訴
    ，由本院於95年6 月30日以95年度簡字第41號判決處有期徒
    刑3 月確定。有臺灣高等法院被告前案紀錄表1 份在卷可按
    ，是被告本件所為施用毒品之犯行，距90年1 月30日觀察勒
    戒執行完畢雖已逾5 年，惟被告在上開觀察勒戒執行完畢後
    5 年內，既已再犯施用毒品之罪，並經追訴、處罰，揆諸前
    揭說明，其本次犯行即與毒品危害防制條例第20條第3 項所
    稱之「5 年後再犯」有別，被告此次施用毒品之犯行即應被
    依法追訴處罰，是本件起訴程序自屬合法。本件事證明確，
    被告犯行堪以認定，應予依法論科。
四、查安非他命為毒品危害防制條例所稱之第二級毒品，觀諸該
    條例第2 條第2 項第2 款規定甚明。核被告所為，係犯毒品
    危害防制條例第10條第2 項之施用第二級毒品罪。其施用第
    二級毒品前後持有第二級毒品之低度行為，為施用第二級毒
    品之高度行為所吸收，不另論罪。而被告有事實欄所載之犯
    罪科刑執行紀錄，有臺灣高等法院被告前案紀錄表在卷可稽
    （本院卷第7 、8 頁），其於有期徒刑執行完畢後5 年內，
    故意再犯本案有期徒刑之罪，係屬累犯，應依刑法第47條第
    1 項之規定論以累犯，並加重其刑。爰審酌被告素行非佳，
    前因施用毒品案件，經法院裁定送觀察、勒戒及科刑後，竟
    仍無法戒除毒癮，復又再施用毒品，惟念其施用毒品乃戕害
    個人身心健康，尚未危及他人，其犯罪之動機、目的、手段
    、施用時間、施用次數及其智識程度、犯後坦認犯行，態度
    尚稱良好等一切情狀，量處如主文所示之刑，以示懲儆。因
    被告犯罪時間在96年4 月24日以前，亦無其他不合中華民國
    九十六年罪犯減刑條例所定不得減刑之情形，爰依中華民國
    九十六年罪犯減刑條例第2 條第1 項第3 款、第7 條、第9
    條規定，減其宣告刑二分之一，並諭知易科罰金折算標準。
據上論斷，應依刑事訴訟法273 條之1 第1 項、第299 條第1 項
前段，毒品危害防制條例第10條第2 項，刑法第11條前段、第47
條第1 項、第41條第1 項前段，中華民國96年罪犯減刑條例第2
條第1 項第3 款、第7 條、第9 條，判決如主文。
本案經檢察官吳維雅到庭執行職務。
中　　華　　民　　國　　96　　年　　11　　月　　15　　日
                  刑事第四庭法  官  古振暉
以上正本證明與原本無異。
如不服本判決，應於收受送達後10日內向本院提出上訴書狀，其
未敘述上訴之理由者並得於提起上訴後20日內向本院補提理由書
（均須按他造當事人之人數附繕本）。
                            書記官  林靜枝
中　　華　　民　　國　　96　　年　　11　　月　　16　　日
附錄本判決論罪科刑依據法條
毒品危害防制條例第10條第2 項
施用第二級毒品者，處3 年以下有期徒刑。
